最高法院刑事判決                              八十六年度台上字第一八四六號
    上訴人  甲○○
右上訴人因妨害自由案件，不服台灣高等法院中華民國八十六年一月十七日第二審判
決（八十五年度上訴字第五一五七號，起訴案號：台灣板橋地方法院檢察署八十五年
度偵字第三四五六、五○八四號），提起上訴，本院判決如左：
    主  文
上訴駁回。
    理  由
按刑事訴訟法第三百七十七條規定，上訴於第三審法院，非以判決違背法令為理由，
不得為之。是提起第三審上訴，應以原判決違背法令為理由，係屬法定要件。如果上
訴理由狀並未依據卷內訴訟資料，具體指摘原判決不適用何種法則或如何適用不當，
或所指摘原判決違法情事，顯與法律規定得為第三審上訴理由之違法情形，不相適合
時，均應認其上訴為違背法律上之程式，予以駁回。本件原判決認定上訴人甲○○與
其堂兄林金明（已於民國八十五年十二月十四日死亡）分持開山刀、長型鐵器，共同
使告訴人胡昊不能抗拒，而強押告訴人至里長林后福住處，剝奪告訴人之行動自由，
上訴人及林金明並分持該開山刀刀背及鐵器共同毆傷告訴人，林金明更持林后福屋內
之剪刀刺傷告訴人下嘴唇，嗣經告訴人之友人袁國綸、張煥鈞在林后福住處尋獲受傷
嚴重、流血甚多之告訴人，始予送醫救治等情，因而從一重論處上訴人共犯刑法第三
百零二條第一項剝奪他人行動自由罪刑，已詳所憑之證據及認定之理由；對於上訴
人所辯：伊與林金明未持開山刀、鐵器強押或傷害告訴人，係告訴人自願與彼等前往
海山宮對質云云，認係卸責之詞，與事實不符，不足採信，亦依據事證加以指駁。按
採證、認事乃事實審法院之職權，苟其行使無違經驗、論理法則，即不容任意指為違
法。查原判決為上開事實之認定，既已明其證據判斷之心證理由綦詳，核與證據法
則無違。上訴意旨就原審已明之事項，仍執陳詞及其個人意見，為事實上爭執，謂
上訴人所為未達剝奪告訴人之行動自由程度，並任意主張原判決憑空杜撰告訴人之傷
勢係開山刀所致，及採證認事有違事理及經驗法則，判決有不備理由、證據理由矛盾
及適用法則不當之違法，自非依據卷內資料執為指摘之適法第三審上訴理由。又上訴
人及林金明根本否認持開山刀及鐵器犯本案之罪，縱原審未追究各該兇器之來源及去
處，各該兇器亦未扣案，惟於上訴人所應成立之罪責顯無影響，依刑事訴訟法第三百
八十條之規定意旨，上訴人亦不得執此據為適法上訴第三審之理由。其上訴為違背法
律上之程式，應予駁回。
據上論結，應依刑事訴訟法第三百九十五條前段，判決如主文。
中      華      民      國    八十六    年      四      月     十一     日
                              最高法院刑事第二庭
                                  審判長法官  施  文  仁
                                        法官  陳  炳  煌
                                        法官  張  淳  淙
                                        法官  洪  文  章
                                        法官  林  錦  芳
      右正本證明與原本無異
                                              書  記  官
中      華      民      國    八十六    年      四      月     十八     日
